臺灣新北地方法院刑事判決
111年度審交易字第922號
公  訴  人  臺灣新北地方檢察署檢察官
被      告  鄭如珊


上列被告因過失傷害案件，經檢察官提起公訴（111 年度偵字第
12971 號），本院判決如下：
    主  文
鄭如珊犯過失傷害罪，處有期徒刑肆月，如易科罰金，以新臺幣
壹仟元折算壹日。
    事實及理由
壹、查被告鄭如珊所犯係死刑、無期徒刑、最輕本刑為3 年以上
    有期徒刑以外之罪，其於準備程序就被訴事實為有罪之陳述
    ，經告知簡式審判程序之旨，並聽取其與檢察官之意見後，
    本院認無不得或不宜改依簡式審判程序進行之處，爰依刑事
    訴訟法第273 條之1 第1 項、第284 條之1 之規定，裁定進
    行簡式審判程序。
貳、本案犯罪事實、證據及應適用之法條，除補充「被告鄭如珊
    於111 年9 月15日本院準備程序及審理時之自白（參本院卷
    附當日各該筆錄）」為證據外，餘均引用附件即檢察官起訴
    書之記載。
叁、審酌被告為領有合格駕駛執照之人，在公用道路上駕駛車輛
    之期間，本應時時注意並遵守道路交通安全規則，以維護自
    身及其他用路人之生命、身體或財產之安全，卻於案發時地
    ，行駛至交岔路口右轉彎時，未依規定右轉，且未讓直行車
    先行，因而造成本件交通事故，並致告訴人李岳軒、陳宥恩
    （以下合稱本件告訴人）分別受有附件犯罪事實欄一所示之
    諸多傷害，實有不該，兼衡被告之素行、教育程度、職業、
    家庭經濟與生活狀況，以及犯後始終坦承犯行，態度勉可，
    然迄今未能與本件告訴人達成和解或成立調解，亦未取得本
    件告訴人之諒解等一切情狀，量處如主文所示之刑，並諭知
    易科罰金之折算標準，以資處罰。
肆、本判決係依刑事訴訟法第310 條之2 及第454 條所製作之簡
    化判決，依法僅需記載犯罪事實、證據名稱及應適用之法條
    ，並得以簡略方式為之，如認定之犯罪事實、證據及應適用
    之法條，與檢察官起訴書之記載相同者，得引用之，附此敘
    明。
據上論斷，應依刑事訴訟法第273 條之1 第1 項、第299 條第1
項前段、第310 條之2 、第454 條（本件依刑事判決精簡原則，
僅記載程序法條文），判決如主文。
本案經檢察官蕭擁溱偵查起訴，由檢察官陳炎辰到庭執行公訴。
中　　華　　民　　國    111   年 　  9  　月 　 27  　日
                刑事第二十四庭  法  官　李俊彥   
以上正本證明與原本無異。
如不服本判決，應於判決送達後20日內敘明上訴理由，向本院提
出上訴狀（應附繕本），上訴於臺灣高等法院。其未敘述上訴理
由者，應於上訴期間屆滿後20日內向本院補提理由書「切勿逕送
上級法院」。
                                書記官  林慈恩
中　　華　　民　　國　  111 　年　   9    月    27    日
附錄本判決論罪之法律條文：
中華民國刑法第284 條
因過失傷害人者，處1 年以下有期徒刑、拘役或10萬元以下罰金
；致重傷者，處3 年以下有期徒刑、拘役或30萬元以下罰金。
--------------------------------------------------------
附件：
臺灣新北地方檢察署檢察官起訴書
                                    111年度偵字第12971號
　　被　　　告　鄭如珊　女　43歲（民國00年0月0日生）
　　　　　　　　　　　　住○○市○○區○○路0巷0號9樓
　　　　　　　　　　　　國民身分證統一編號：Z000000000號
上列被告因過失傷害案件，已經偵查終結，認應提起公訴，茲將
犯罪事實及證據並所犯法條分敘如下：
　　　　犯罪事實
一、鄭如珊於民國110年8月31日8時12分許，駕駛車牌號碼000-0
    000號自用小客車，沿新北市五股區疏洪六路往更寮方向行
    駛，行經同路段與疏洪一路交岔路口時，本應注意汽車行駛
    至交岔路口右轉彎時，應距交岔路口30公尺前顯示方向燈或
    手勢，駛至路口後再行右轉，且轉彎車應讓直行車先行，而
    依當時情形，並無不能注意之情事，竟疏未注意及此，即貿
    然駕車右轉疏洪一路，適李岳軒騎乘車牌號碼000-0000號普
    通重型機車搭載陳宥恩自同向右後方行至該處，見狀煞避不
    及，雙方車輛發生碰撞，李岳軒、陳宥恩2人均因而人車倒
    地，李岳軒並受有左側第四至第八肋骨閉鎖性完全骨折、左
    側胸壁挫傷等傷害；陳宥恩則受有四肢多處挫擦傷、頸部挫
    傷及拉傷、雙側小腿開放性傷口、雙側肩膀挫傷等傷害。嗣
    鄭如珊於犯罪未發覺前，主動向到場處理之警員坦承為肇事
    者而自首接受裁判，始悉上情。
二、案經李岳軒、陳宥恩告訴偵辦。
　　　　證據並所犯法條
一、證據清單及待證事實：
編號 證  據  名  稱 待  證  事  實 一 被告鄭如珊於偵查中之自白 被告坦承於上揭時、地，駕駛上開自用小客車，與告訴人李岳軒所騎乘、搭載告訴人陳宥恩之上開普通重型機車發生碰撞，並造成告訴人2人各受有上開傷害之事實。 二 告訴人李岳軒、陳宥恩於偵查中之指訴 被告所犯全部犯罪事實。  三 1.新北市政府警察局道路交通事故初步分析研判表1份 2.新北市政府警察局蘆   洲分局交通分隊道路   交通事故現場圖1份 3.新北市政府警察局蘆洲分局道路交通事故談話紀錄表2份 4.道路交通事故調查報故表(一)、(二)各1份 5.現場及車損照片12張 本件被告未注意應於距交岔路口30公尺前顯示方向燈或手勢，且應注意右後方來車之行車動態，及轉彎車應暫停讓直行車先行，即貿然駕車向右轉彎，致發生本件車禍，為肇事原因，被告涉有過失之事實。  四 告訴人李岳軒、陳宥恩分別提出之新北市立聯合醫院乙種診斷書各1份 證明告訴人2人因本件交通事故，致各受有犯罪事實欄所載傷害之事實。 
二、核被告所為，係犯刑法第284條前段之過失傷害罪嫌。被告
    以一過失行為致告訴人李岳軒、陳宥恩2人受傷，為想像競
    合犯，請依刑法第55條規定，從一重處斷。又被告於犯罪未
    發覺前，主動向到場處理之警員坦承為肇事者而自首接受裁
    判，有道路交通事故肇事人自首情形紀錄表1份附卷可稽，
    爰請依刑法第62條前段之規定，減輕其刑。
三、依刑事訴訟法第251條第1項提起公訴。
　　此　致
臺灣新北地方法院
中　　華　　民　　國　 111　　年　　6 　　月　　17　　日
　　　　　　　　　　　　　　　檢　察　官　蕭擁溱